# 对该企业施加重大影响的投资方的子公司是否为关联方

提问人：吃毛豆 时间：2010-09-20 14:27:01
对该企业施加重大影响的投资方的子公司是否为关联方

回答人：chenyiwei
准则中对此没有统一的规定，应基于实质重于形式的原则判断，即：双方之间是否存在大量的往来和交易；双方之间的交易条件是否因为该项特定关系的存在而导致不同于通常情况下不存在关联方关系的独立第三方之间的交易条件。

回答人：chenyiwei
回复 板凳 tony868lamy 的帖子不能这样理解。《企业会计准则第 36 号——关联方披露》第三条的表述是不严谨的，与第四条存在矛盾。国际准则下也没有同一方的联营企业和合营企业之间必然存在关联方关系的规定。关联方的判断还是应当以 36 号准则第四条为准。